臺灣士林地方法院刑事判決　　　　　　 110年度簡上字第77號
上　訴　人
即　被　告　游鎮陽



　
上列上訴人即被告因違反毒品危害防制條例案件，不服本院民國
109 年11月18日109 年度士簡字第680 號第一審刑事簡易判決（
原聲請簡易判決處刑案號：109 年度毒偵字第1402號），提起上
訴，本院管轄之第二審合議庭判決如下：
    主      文
上訴駁回。
    事實及理由
一、查上訴人即被告游鎮陽經本院合法傳喚，無正當理由於審理
    期日不到庭，依刑事訴訟法第455 條之1 第3 項準用同法第
    371 條規定，自得不待其到庭陳述，逕行判決，先予敘明。
二、本案經本院審理結果，認第一審以被告游鎮陽犯施用第二級
    毒品罪，依毒品危害防制條例第10條第2 項、刑法第11條前
    段、第47條第1 項、第41條第1 項前段等規定，判決判處有
    期徒刑4 月，如易科罰金，以新臺幣（下同）1000元折算1
    日。其認事用法均無違誤，量刑亦屬適當，應予維持，是除
    證據部分應補充被告於本院民國110 年3 月8 日準備程序中
    之自白外，餘均引用如附件第一審刑事簡易判決書所記載之
    事實、證據及理由。
三、被告游鎮陽上訴意旨略以：伊覺得原審判決量刑過重，希望
    從輕量刑，因為家人行動不便，伊需要照顧家人等語。查原
    審判決係審酌被告於107 年間即因施用毒品案件，經觀察勒
    戒後，因無繼續施用傾向出所，然被告卻再犯本案施用毒品
    ，顯見其無戒絕之決心，惟念被告施用毒品乃戕害自己身心
    健康，尚未危及他人，並考量其犯後坦承犯行之犯後態度，
    兼衡其犯罪之動機、目的、智識程度、生活狀況等一切情形
    ，方判處前開刑罰及諭知易科罰金之折算標準，實已詳加審
    認本案犯罪情狀，而就刑法第57條揭示之各種量刑條件妥為
    斟酌。核被告前亦因施用第二級毒品，業經本院108 年度湖
    簡字第41號、108 年度湖簡字第285 號、108 年度審簡字第
    701 號（此部分嗣經本院以108 年度簡上字第189 號判決上
    訴駁回）各判決判處有期徒刑3 月，如易科罰金，以1000元
    折算1 日確定在案，有臺灣高等法院被告前案紀錄表附卷可
    參，足見被告所為本次犯行之刑期，並無明顯過重失衡之處
    。是原審判決量刑既未逾越客觀上之適當性、相當性及必要
    性之比例原則，尚屬妥適，則被告上訴請求從輕量刑即無理
    由，應予駁回。
據上論斷，應依刑事訴訟法第455 條之1 第1 項、第3 項、第37
1 條、第368 條、第373 條，判決如主文。
本案經檢察官陳韻中聲請簡易判決處刑，檢察官李清友到庭執行
公訴職務。
中    華    民    國   110    年    9     月    28    日
                  刑事第二庭  審判長法  官  黃于真
                                    法  官  何松穎
                                    法  官  張兆光
以上正本證明與原本無異。
本件不得上訴。
                                    書記官  蔡明純
中    華    民    國   110    年    9     月    28    日